# 专项储备-安全生产费的计提

提问人：wh2015 时间：2014-12-31 10:56:26
追问下，如果我是炸药销售公司，而非生产企业 1 、是否需要计提安全费，因为文件上我只看到危险品生产和储存需要计提 2 、如果我计提本年都有结余，下年是否需要计提或等下年用完再计提

回答人：chenyiwei
如果你公司不生产、不存储、不使用、不运输危化品和*，则无需计提安全生产费。如果确需计提的，应每年根据该办法规定的金额计提，不能只计提差额。如果结余较多的，应获得主管部门批准后才可以缓提。